臺灣士林地方法院民事判決
                                      110年度訴字第694號
原      告  臺北市政府都市發展局
法定代理人  黃一平  
訴訟代理人  鄭文楷  
被      告  曾秀英  
            馬斌峰  
上列當事人間請求返還房屋等事件，本院於民國110年10月7日言
詞辯論終結，判決如下：
    主  文
被告曾秀英應將門牌號碼臺北市○○區○○街○○○巷○○號之房屋騰空
返還予原告。
被告曾秀英、馬斌峰應連帶給付原告新臺幣柒萬玖仟貳佰元，及
自民國一百零九年五月二十一日起至清償日止，依附表所示之違
約金。
被告曾秀英、馬斌峰應連帶給付原告新臺幣陸仟貳佰肆拾元，及
自民國一百零九年十二月一日起至返還房屋之日止，按月連帶給
付原告新臺幣壹萬伍仟陸佰元。
訴訟費用由被告曾秀英、馬斌峰連帶負擔。
本判決第二、三項關於被告馬斌峰部分得假執行。但被告馬斌峰
如各以新臺幣玖萬壹仟玖佰貳拾元、新臺幣陸仟貳佰肆拾元暨每
期新臺幣壹萬伍仟陸佰元為原告預供擔保後，得免為假執行。
    事實及理由
一、原告原請求被告曾秀英騰空返還臺北市○○區○○街000巷00號1
    樓房屋（下稱系爭房屋），嗣更正系爭房屋門牌號碼（見本
    院卷第94頁），係不變更訴訟標的而補充更正聲明，依民事
    訴訟法第256條規定，尚無不合。
二、原告起訴主張：系爭房屋為臺北市所有，伊擔任管理人，被
    告曾秀英邀同被告馬斌峰（下合稱被告，分則逕以姓名稱之
    ）任連帶保證人，與伊於民國109年5月11日簽訂臺北市國民
    住宅租賃契約書（下稱系爭租約），約定租賃期間自109年5
    月1日至111年4月30日止，每月租金新臺幣（下同）1萬2,00
    0元，逾期不繳未滿一個月加收2％懲罰性違約金，一個月以
    上未滿兩個月加收4％，以此類推，最高至20％，並約明終止
    租約後按月依租金1.3倍收受使用之損害賠償金。惟曾秀英
    未依約給付租金達6個月以上，經伊催繳後仍置之不理，業
    以存證信函終止系爭租約並請求返還系爭房屋，爰依系爭租
    約第5條、第14條、民法第767條第1項規定，提起本件訴訟
    ，請求曾秀英返還系爭房屋，並與馬斌峰連帶給付租金7萬9
    ,200元、如附表所示之違約金1萬2,720元，及賠償使用費6,
    240元，並自109年12月1日起至返還系爭房屋之日止，按月
    連帶給付1萬5,600元等語，並聲明：如主文所載。
三、馬斌峰則以：伊願意給付金錢，亦即房屋、違約金及按月給
    付1萬5,600元。
四、被告曾秀英則未於言詞辯論期日到場，亦未提出其他書狀作
    何聲明或陳述。
五、得心證之理由：
  ㈠就馬斌峰部分，按當事人於言詞辯論時為訴訟標的之捨棄或
    認諾者，應本於其捨棄或認諾為該當事人敗訴之判決，民事
    訴訟法第384條規定有明文。馬斌峰於本院110年10月7日言
    詞辯論期日表明同意原告之請求（見本院卷第103頁至第104
    頁），即屬認諾，本院自應為馬斌峰敗訴之判決。
  ㈡其次，就曾秀英部分，原告主張之上開事實，業據提出公證
    書、系爭租約、催告及終止租約函文、送達回執等件為憑（
    見本院110年度湖簡調字第186號卷第17頁至第36頁），本院
    依調查證據之結果及斟酌全辯論意旨，自堪信為真實，原告
    請求曾秀英返還系爭房屋，並給付積欠租金、違約金及賠償
    使用費，為有理由。
六、從而，原告依系爭租約、民法第767條第1項規定，請求曾秀
    英騰空返還系爭房屋，並與馬斌峰連帶給付如主文第二、三
    項所示租金、違約金及賠償使用費，洵屬有據，均應予准許
    。
七、本件關於馬斌峰部分，係本於其認諾所為之判決，爰依民事
    訴訟法第389條第1項第1款、第392條第2項規定，依職權宣
    告假執行，及酌定相當之擔保金額併宣告得供擔保免為假執
    行。
八、據上論結，原告之訴為有理由，判決如主文。
中　　華　　民　　國　 110　　年　　10　　月　　29　　日
                  民事第三庭 法　官  劉育琳
以上正本係照原本作成。
如對本判決上訴，應於判決送達後20日內向本院提出上訴狀，若
委任律師提起上訴者，應一併繳納上訴審裁判費，否則本院得不
命補正逕行駁回上訴。
中　　華　　民　　國　　110 　年　　10　　月　　29　　日
                             書記官  邱勃英